【裁判字號】    97,交聲,16
【裁判日期】    970514
【裁判案由】    違反道路交通管理處罰條例
【裁判全文】
臺灣宜蘭地方法院交通事件裁定          97年度交聲字第16號
移送機關    交通部公路總局臺北區監理所宜蘭監理站
異  議  人  甲○○
上列受處分人因違反道路交通管理處罰條例案件，對於交通部公
路總局臺北區監理所宜蘭監理站於民國97年1月7日所為之處分（
原處分案號：宜監字第裁43-ZIC025188號）聲明異議，本院裁定
如下：
      主  文
原處分撤銷。
甲○○汽車駕駛人汽車行駛於高速公路，不遵使用限制、禁止、
行車管制及管理事項之管制規則，而未保持安全距離，處罰鍰新
臺幣參仟元，並記違規點數壹點。
      理  由
一、原處分意旨略以：異議人即受處分人甲○○經警舉發於民國
    96年8月13日14時49分許，駕駛車牌號碼9T-5861號自用小客
    貨車，於國道五號高速公路南下17.5公里處雪山隧道內，於
    非壅塞時段未保持50公尺以上安全距離違規。經原處分機關
    調查後，認異議人前開違規行為屬實，於97年1月7日依道路
    交通管理處罰條例第33條第1項第2款規定裁處異議人罰鍰新
    臺幣3,000元等語。
二、聲明異議意旨略以：警員為取締未保持距離之違規行為，何
    需設立不必要之三角錐閃光設施？且架設閃光設施，難道不
    會影響駕駛人之心理而突然減速？為此爰於法定期限內聲明
    異議，請求撤銷原處分等語。
三、按汽車行駛於高速公路，不遵使用限制、禁止、行車管制及
    管理事項之管制規則而未保持安全距離者，處汽車駕駛人新
    臺幣3,000元以上6,000元以下罰鍰；行駛於長度4公里以上
    或經該管公路管理機關公告之隧道，應保持50公尺以上之行
    車安全距離。如因隧道內道路壅塞、事故或其他特殊狀況導
    致車速低於每小時20公里或停止時，仍應保持20公尺以上之
    安全距離，道路交通管理處罰條例第33條第1項第2款、高速
    公路及快速公路交通管制規則第16條第4款分別定有明文。
    又依道路交通管理處罰條例第63條第1項第1款規定，汽車駕
    駛人有第33條第1項情形者，除依原條款處罰鍰外，並予記
    違規點數1點。
四、經查，異議人於96年8月13日14時49分許，駕駛車牌號碼9T-
    5861號自用小客貨車，行駛於國道五號高速公路雪山隧道南
    下17.5公里處，於該非壅塞時段未保持與前車50公里以上安
    全距離等情，為異議人所不爭，並有舉發違反道路交通管理
    事件通知單、採證錄影光碟及採證照片存卷可稽，可堪認定
    。異議人雖辯稱三角錐之設置可能影響駕駛人之心理而突然
    減速云云，然本院勘驗採證錄影內容結果，隧道內雖設有三
    角錐數個，但異議人車輛所行駛車道之車輛經過時，並無車
    燈照到三角錐之情況（見本院卷第21頁），內政部警政署刑
    事警察局第9警察隊96年12月7日公警九交字第0960972378號
    函亦說明「本隊員警於施工停車彎所擺設之三角錐並不會產
    生閃光，應是三角錐之銀白色反光材料或反光導標所產生之
    螢光作用，該三角錐之反光及擺設並不影響駕駛人之視線及
    車輛之行駛」等情明確（見本院卷第12頁反面），是異議人
    此部分所辯要無可採。又異議人質疑前開三角錐之設置是否
    為取締未保持安全距離違規之必要設施云云，然前開設施之
    必要與否，就本件異議人違規行為之認定，並不生影響，異
    議人執此為聲明異議之理由，亦屬無據。
五、綜上，異議人確於非壅塞時段在雪山隧道內行車未保持50公
    尺以上安全距離之違規事實，堪予認定，異議人所辯均無足
    採。原處分機關以違規事實明確，依道路交通管理處罰條例
    第33條第1項第2款規定，裁處異議人罰鍰新臺幣3,000元，
    依法固屬有據。惟原處分漏未依同條例第63條第1項第1款規
    定併記違規點數，尚有未合，從而異議人之異議雖無理由，
    然原處分機關所為之處分既有上述不當，自應由本院撤銷原
    處分，並自為裁定如主文第2項所示，以資適法。
六、依道路交通案件處理辦法第20條前段，裁定如主文。
中    華    民    國    97    年    5     月    14    日
                    交通法庭法  官  鄧晴馨
以上正本證明與原本無異。
如不服本裁定，應於裁定送達後5日內，向本院提出抗告狀。（
應附繕本）
                            書記官  吳文雄
中    華    民    國    97    年    5    月     15    日


司法院資訊處製作；財團法人民間司法改革基金會備份。
